da: Materiale i lynlåstrækker: Snor; Læder; Metal; Plast; Gummi; Silikone; Andet
sl-SI: Material drsnika zadrge: Vrvica; Usnje; Kovina; Plastika; Guma; Silikon; Drugo
nl: Materiaal van de ritssluitingtrekker: Koord; Leer; Metaal; Plastic; Rubber; Siliconen; Overig
zh-TW: 拉鍊頭材質: 繩索; 皮革; 金屬; 塑膠; 橡膠; 矽膠; 其他
el: Υλικό οδηγού φερμουάρ: Κορδόνι; Δέρμα; Μέταλλο; Πλαστικό; Καουτσούκ; Σιλικόνη; Άλλο
it: Materiale del cursore della cerniera: Corda; Pelle; Metallo; Plastica; Gomma; Silicone; Altro
sk-SK: Materiál zipsu: Šnúrka; Koža; Kov; Plast; Guma; Silikón; Iné
en: Zipper pull material: Cord; Leather; Metal; Plastic; Rubber; Silicone; Other
fr: Matériau de la tirette de la fermeture éclair: Cordon; Cuir; Métal; Plastique; Caoutchouc; Silicone; Autre
sv: Material för dragkedja: Snöre; Läder; Metall; Plast; Gummi; Silikon; Övrigt
lt-LT: Užtrauktuko slankiklio rankenėlės medžiaga: Virvutė; Oda; Metalas; Plastikas; Guma; Silikonas; Kita
th: วัสดุดึงซิป: เชือก; หนัง; โลหะ; พลาสติก; ยาง; ซิลิโคน; อื่นๆ
zh-CN: 拉链头材料: 绳; 皮革; 金属; 塑料; 橡胶; 硅胶; 其他
ru: Материал бегунка молнии: Шнур; Кожа; Металл; Пластик; Резина; Силикон; Другой
hr-HR: Materijal za zatvaranje patentnog zatvarača: Uzica; Koža; Metal; Plastika; Guma; Silikon; Ostalo
bg-BG: Материал на дръжката на ципа: Връв; Кожа; Метал; Пластмаса; Гума; Силикон; Други
ko: 지퍼 손잡이 소재: 코드; 가죽; 금속; 플라스틱; 고무; 실리콘; 기타
cs: Materiál táhla zipu: Šňůrka; Kůže; Kov; Plast; Guma; Silikon; Jiné
pl: Materiał suwaka zamka błyskawicznego: Sznurek; Skóra; Metal; Plastik; Guma; Silikon; Inne
nb: Materiale i glidetrekkeren: Snor; Lær; Metall; Plast; Gummi; Silikon; Annet
ro-RO: Materialul cheiței fermoarului: Șnur; Piele; Metal; Plastic; Cauciuc; Silicon; Altele
es: Material del tirador de la cremallera: Cordón; Cuero; Metal; Plástico; Caucho; Silicona; Otro
ja: ファスナー引き手素材: コード; レザー; メタル; プラスチック; ゴム; シリコン; その他
hu: Cipzárhúzó anyag: Zsinór; Bőr; Fém; Műanyag; Gumi; Szilikon; Egyéb
tr: Fermuar çekme ucu malzemesi: Kordon; Deri; Metal; Plastik; Kauçuk; Silikon; Diğer
pt-PT: Material do puxador do fecho de correr: Corda; Couro; Metal; Plástico; Borracha; Silicone; Outro
pt-BR: Zíper material do puxador: Corda; Couro; Metal; Plástico; Borracha; Silicone; Outros
de: Material des Reißverschlussziehers: Kordel; Leder; Metall; Kunststoff; Gummi; Silikon; Sonstige
vi: Chất liệu tay kéo khóa: Dây; Da; Kim loại; Nhựa; Cao su; Silicone; Khác
fi: Vetoketjun vetimen materiaali: Naru; Nahka; Metalli; Muovi; Kumi; Silikoni; Muu